---
title: "solar panel data analysis"
output:
  html_document:
    number_sections: true
    fig_caption: true
    toc: true
    fig_width: 5
    fig_height: 4
    theme: cosmo
    highlight: tango
    code_folding: show
---

```{r setup, include=FALSE}
knitr::opts_chunk$set(echo = TRUE,
                      fig.align = "center")
```

# Preparations (준비작업) {.tabset .tabset-fade}

## Libraries

```{r load_lib, message=FALSE, warning=FALSE, results='hide'}
library(tidyverse)
library(tidymodels)
library(lubridate)
library(data.table)
library(skimr)
library(tibble)
library(tibbletime)
library(timetk)
library(imputeTS)
library(anomalize)
library(forecast)
library(GGally)
library(modeltime)
library(gt)
library(timetk)
library(lubridate)
library(janitor)
library(tidyquant)
library(modeltime.resample)
library(modeltime.ensemble)

# Visualization
library(ggthemes)
library(ggsci)
library(viridis)
library(ggExtra)


theme_set(theme_bw())
```

## Data load {.tabset .tabset-fade}

```{r}
file_path <- "./data/"
files <- list.files(file_path)
files
```

```{r, message=FALSE}
rdata1 <- fread(file.path(file_path, "rdata1.csv"))
rdata2 <- fread(file.path(file_path, "rdata2.csv"))

```

# Data overview (데이터 기본정보) {.tabset .tabset-fade}

## train data

```{r}
glimpse(rdata1)
skim(rdata1)

glimpse(rdata2)
skim(rdata2)

```


# ulsan 

울산 데이터를 기준으로 데이터 분석 프로세스를 구축하고 나머지 3개 지역에 대해 동일한 코드로 분석을 진행함 

# 데이터 전처리 {.tabset .tabset-fade}

## 일조, 전운량 제거 
일조, 전운량 변수의 경우 결측치 비율이 높기 때문에 제거함 
추후에 결측치를 채워서 모델 성능을 높일 수 있음 


```{r}
rdata2 %>%
    dplyr::select(-c('일조', '전운량')) %>% 
    mutate(time = ymd_hms(time)) -> rdata2 
    #filter(between(time, ymd('2015-02-01'), ymd('2021-01-31'))) -> rdata2
```


## Box-cox transformation 
https://business-science.github.io/timetk/reference/box_cox_vec.html
```{r}
rdata2 %>% 
  mutate(ulsan = ulsan + 1,
         ulsan = box_cox_vec(ulsan)) -> rdata2

#lambda: 0.405845932590944
```





# data split {.tabset .tabset-fade}
```{r}
complete_prepared_tbl <- rdata2 %>% 
    filter(between(time, ymd('2015-02-01'), ymd('2021-02-01')))

forecast_tbl <- rdata2 %>% 
    filter(!between(time, ymd('2015-02-01'), ymd('2021-02-01')))


splits <- time_series_split(rdata2, assess = "85 day", cumulative = TRUE)

```

# Feature engineering

```{r}
model_recipe <- 
    recipe(ulsan~., data = training(splits)) %>% 
    step_mutate_at(all_predictors(), -time, fn = as.numeric) %>% # xreg에 변수를 추가할 때 numeric이어야함 
    step_normalize(all_numeric_predictors(), -time) %>%
    step_date(time, features = 'month', ordinal = FALSE) %>% 
    step_dummy(time_month) 


```

# time series workflow {.tabset .tabset-fade}
## Model fitting 
```{r}
model_fit_prophet <- prophet_reg(seasonality_daily = TRUE) %>%
    set_engine(engine = "prophet") 

wflw_fit_prophet <- workflow() %>% 
    add_recipe(model_recipe) %>%
    add_model(model_fit_prophet) %>%
    fit(training(splits)) 



model_fit_prophet_xgboost <- prophet_boost(seasonality_daily = TRUE) %>%
    set_engine(engine = "prophet_xgboost")

wflw_fit_prophet_boost <- workflow() %>% 
    add_recipe(model_recipe) %>%
    add_model(model_fit_prophet_xgboost) %>% 
    fit(training(splits))


model_fit_nnetar <- nnetar_reg() %>% 
    set_engine('nnetar')

wflw_fit_nnetar_boost <- workflow() %>% 
    add_recipe(model_recipe) %>% 
    add_model(model_fit_nnetar) %>% 
    fit(training(splits))

```

## Model table  
```{r}
model_tbl <- modeltime_table(
  wflw_fit_prophet, 
  wflw_fit_prophet_boost, 
  wflw_fit_nnetar_boost
)
```

## calibration 

```{r}
calibration_tbl <- model_tbl %>% 
  modeltime_calibrate(new_data = testing(splits))

```

## refit
```{r}
refit_tbl <- calibration_tbl %>% 
    modeltime_refit(data = complete_prepared_tbl) 

```

```{r}
refit_tbl %>% 
    modeltime_forecast(
        new_data = forecast_tbl, 
        actual_data = complete_prepared_tbl 
    ) %>% 
    mutate(across(.value, .fns = ~ box_cox_inv_vec(
        x = .,
        lambda = 0.405845932590944
    ))) %>% 
    mutate(.value = .value - 1)-> result_tbl


#lambda: 0.405845932590944
    
```

# dangjin 

```{r}
rdata1 %>%
    dplyr::select(-c('일조', '전운량', 'floating', 'warehouse')) %>% 
    mutate(time = ymd_hms(time)) -> dangjin_data 

dangjin_data %>% 
    mutate(dangjin = dangjin + 1,
           dangjin = box_cox_vec(dangjin)) -> dangjin_data

# lambda: 0.456871903303834

complete_prepared_dangjin_tbl <- dangjin_data %>% 
    filter(between(time, ymd('2015-02-01'), ymd('2021-02-01')))

forecast_dangjin_tbl <- dangjin_data %>% 
    filter(!between(time, ymd('2015-02-01'), ymd('2021-02-01')))


splits_dangjin <- time_series_split(dangjin_data, assess = "85 day", cumulative = TRUE)

model_dangjin_recipe <- 
    recipe(dangjin~., data = training(splits_dangjin)) %>% 
    step_mutate_at(all_predictors(), -time, fn = as.numeric) %>% 
    step_normalize(all_numeric_predictors(), -time) %>%
    step_date(time, features = 'month', ordinal = FALSE) %>% 
    step_dummy(time_month) 


model_fit_prophet <- prophet_reg(seasonality_daily = TRUE) %>%
    set_engine(engine = "prophet") 

wflw_dangjin_prophet <- workflow() %>% 
    add_recipe(model_dangjin_recipe) %>%
    add_model(model_fit_prophet) %>%
    fit(training(splits_dangjin)) 



model_fit_prophet_xgboost <- prophet_boost(seasonality_daily = TRUE) %>%
    set_engine(engine = "prophet_xgboost")

wflw_dangjin_prophet_boost <- workflow() %>% 
    add_recipe(model_dangjin_recipe) %>%
    add_model(model_fit_prophet_xgboost) %>% 
    fit(training(splits_dangjin))


model_fit_nnetar <- nnetar_reg() %>% 
    set_engine('nnetar')

wflw_dangjin_nnetar_boost <- workflow() %>% 
    add_recipe(model_dangjin_recipe) %>% 
    add_model(model_fit_nnetar) %>% 
    fit(training(splits_dangjin))

model_dangjin_tbl <- modeltime_table(
  wflw_dangjin_prophet, 
  wflw_dangjin_prophet_boost, 
  wflw_dangjin_nnetar_boost
)

calibration_dangjin_tbl <- model_dangjin_tbl %>% 
  modeltime_calibrate(new_data = testing(splits_dangjin))

refit_dangjin_tbl <- calibration_dangjin_tbl %>% 
    modeltime_refit(data = complete_prepared_dangjin_tbl) 


refit_dangjin_tbl %>% 
    modeltime_forecast(
        new_data = forecast_dangjin_tbl, 
        actual_data = complete_prepared_dangjin_tbl 
    ) %>% 
    mutate(across(.value, .fns = ~ box_cox_inv_vec(
        x = .,
        lambda = 0.456871903303834
    ))) %>% 
    mutate(.value = .value - 1)-> result_dangjin_tbl


# lambda: 0.456871903303834
```


# floating 

```{r}
rdata1 %>%
    dplyr::select(-c('일조', '전운량', 'dangjin', 'warehouse')) %>% 
    mutate(time = ymd_hms(time)) -> floating_data 

floating_data %>% 
    mutate(floating = floating + 1,
           floating = box_cox_vec(floating)) -> floating_data

# lambda: 0.399817761592618

complete_prepared_floating_tbl <- floating_data %>% 
    filter(between(time, ymd('2015-02-01'), ymd('2021-02-01')))

forecast_floating_tbl <- floating_data %>% 
    filter(!between(time, ymd('2015-02-01'), ymd('2021-02-01')))


splits_floating <- time_series_split(floating_data, assess = "85 day", cumulative = TRUE)

model_floating_recipe <- 
    recipe(floating~., data = training(splits_floating)) %>% 
    step_mutate_at(all_predictors(), -time, fn = as.numeric) %>% 
    step_normalize(all_numeric_predictors(), -time) %>%
    step_date(time, features = 'month', ordinal = FALSE) %>% 
    step_dummy(time_month) 


model_fit_prophet <- prophet_reg(seasonality_daily = TRUE) %>%
    set_engine(engine = "prophet") 

wflw_floating_prophet <- workflow() %>% 
    add_recipe(model_floating_recipe) %>%
    add_model(model_fit_prophet) %>%
    fit(training(splits_floating)) 


model_fit_prophet_xgboost <- prophet_boost(seasonality_daily = TRUE) %>%
    set_engine(engine = "prophet_xgboost")

wflw_floating_prophet_boost <- workflow() %>% 
    add_recipe(model_floating_recipe) %>%
    add_model(model_fit_prophet_xgboost) %>% 
    fit(training(splits_floating))


model_fit_nnetar <- nnetar_reg() %>% 
    set_engine('nnetar')

wflw_floating_nnetar_boost <- workflow() %>% 
    add_recipe(model_floating_recipe) %>% 
    add_model(model_fit_nnetar) %>% 
    fit(training(splits_floating))

model_floating_tbl <- modeltime_table(
  wflw_floating_prophet, 
  wflw_floating_prophet_boost, 
  wflw_floating_nnetar_boost
)

calibration_floating_tbl <- model_floating_tbl %>% 
  modeltime_calibrate(new_data = testing(splits_floating))

refit_floating_tbl <- calibration_floating_tbl %>% 
    modeltime_refit(data = complete_prepared_floating_tbl) 

refit_floating_tbl %>% 
    modeltime_forecast(
        new_data = forecast_floating_tbl, 
        actual_data = complete_prepared_floating_tbl 
    ) %>% 
    mutate(across(.value, .fns = ~ box_cox_inv_vec(
        x = .,
        lambda = 0.399817761592618
    ))) %>% 
    mutate(.value = .value - 1)-> result_floating_tbl

# lambda: 0.399817761592618
```

# warehouse

```{r}
rdata1 %>%
    dplyr::select(-c('일조', '전운량', 'dangjin', 'floating')) %>% 
    mutate(time = ymd_hms(time)) -> warehouse_data 

warehouse_data %>% 
    mutate(warehouse = warehouse + 1,
           warehouse = box_cox_vec(warehouse)) -> warehouse_data
# lambda: 0.399459632834611

complete_prepared_warehouse_tbl <- warehouse_data %>% 
    filter(between(time, ymd('2015-02-01'), ymd('2021-02-01')))

forecast_warehouse_tbl <- warehouse_data %>% 
    filter(!between(time, ymd('2015-02-01'), ymd('2021-02-01')))


splits_warehouse <- time_series_split(warehouse_data, assess = "85 day", cumulative = TRUE)

model_warehouse_recipe <- 
    recipe(warehouse~., data = training(splits_warehouse)) %>% 
    step_mutate_at(all_predictors(), -time, fn = as.numeric) %>% 
    step_normalize(all_numeric_predictors(), -time) %>%
    step_date(time, features = 'month', ordinal = FALSE) %>% 
    step_dummy(time_month) 


model_fit_prophet <- prophet_reg(seasonality_daily = TRUE) %>%
    set_engine(engine = "prophet") 

wflw_warehouse_prophet <- workflow() %>% 
    add_recipe(model_warehouse_recipe) %>%
    add_model(model_fit_prophet) %>%
    fit(training(splits_warehouse)) 


model_fit_prophet_xgboost <- prophet_boost(seasonality_daily = TRUE) %>%
    set_engine(engine = "prophet_xgboost")

wflw_warehouse_prophet_boost <- workflow() %>% 
    add_recipe(model_warehouse_recipe) %>%
    add_model(model_fit_prophet_xgboost) %>% 
    fit(training(splits_warehouse))


model_fit_nnetar <- nnetar_reg() %>% 
    set_engine('nnetar')

wflw_warehouse_nnetar_boost <- workflow() %>% 
    add_recipe(model_warehouse_recipe) %>% 
    add_model(model_fit_nnetar) %>% 
    fit(training(splits_warehouse))

model_warehouse_tbl <- modeltime_table(
  wflw_warehouse_prophet, 
  wflw_warehouse_prophet_boost, 
  wflw_warehouse_nnetar_boost
)

calibration_warehouse_tbl <- model_warehouse_tbl %>% 
  modeltime_calibrate(new_data = testing(splits_warehouse))

refit_warehouse_tbl <- calibration_warehouse_tbl %>% 
    modeltime_refit(data = complete_prepared_warehouse_tbl) 

refit_warehouse_tbl %>% 
    modeltime_forecast(
        new_data = forecast_warehouse_tbl, 
        actual_data = complete_prepared_warehouse_tbl 
    ) %>% 
    mutate(across(.value, .fns = ~ box_cox_inv_vec(
        x = .,
        lambda = 0.399459632834611 
    ))) %>% 
    mutate(.value = .value - 1) -> result_warehouse_tbl


# lambda: 0.399459632834611

```




```{r}
#write.csv(result_tbl, 'result_tbl.csv')
#write.csv(result_dangjin_tbl, 'result_dangjin_tbl.csv')
#write.csv(result_floating_tbl, 'result_floating_tbl.csv')
#write.csv(result_warehouse_tbl, 'result_warehouse_tbl.csv')
```

```{r}
submission <- fread(file.path(file_path, "sample_submission.csv"))

a <- result_tbl %>% # ulsan
  filter(between(.index , ymd('2021-02-01'), ymd('2021-03-01'))) %>% 
  filter(.model_desc == 'NNAR(1,1,10)[24]', .key == 'prediction') %>% 
  select(.index, .value)

b <- result_dangjin_tbl %>% # dangjin  
  filter(between(.index , ymd('2021-02-01'), ymd('2021-03-01'))) %>% 
  filter(.model_desc == 'NNAR(1,1,10)[24]', .key == 'prediction') %>% 
  select(.index, .value)

c <- result_floating_tbl %>% # floating
  filter(between(.index , ymd('2021-02-01'), ymd('2021-03-01'))) %>% 
  filter(.model_desc == 'NNAR(1,1,10)[24]', .key == 'prediction') %>% 
  select(.index, .value)

d <- result_warehouse_tbl %>% # warehouse
  filter(between(.index , ymd('2021-02-01'), ymd('2021-03-01'))) %>% 
  filter(.model_desc == 'NNAR(1,1,10)[24]', .key == 'prediction') %>% 
  select(.index, .value)

submission$ulsan[1:672] <- a$.value
submission$dangjin[1:672] <- b$.value
submission$dangjin_floating[1:672] <- c$.value
submission$dangjin_warehouse[1:672] <- d$.value

write.csv(submission, 'nnetar_boxcox.csv', row.names = F)
  
```

# model ensemble로 적합하기 + test 결과 확인 + 울산 외 지역 채워넣기 